臺灣桃園地方法院刑事判決
                                      108年度訴字第814號
公  訴  人  臺灣桃園地方檢察署檢察官
被      告  邱奕嘉




指定辯護人  本院公設辯護人彭詩雯
上列被告因強盜案件，經檢察官提起公訴（108年度偵字第19001
號），本院判決如下：
    主  文
甲○○犯攜帶兇器強盜罪，處有期徒刑參年捌月。
扣案如附表所示之物沒收。
    事  實
一、甲○○意圖為自己不法之所有，基於攜帶兇器強盜之犯意，於
    民國108 年6 月26日上午9 時30分許，持其所有以金屬材質
    製成、質地堅硬，客觀上對人之生命、身體以及安全構成威
    脅而足供兇器使用之空氣槍1 枝（槍枝管制編號：桃鑑0000
    000000號，內含塑膠子彈1 顆，經鑑定結果未認定具殺傷力
    ，下稱本案空氣槍），至桃園市○○區○○路0 段000 號之全家
    便利商店八德福壽門市內（下稱全家福壽門市），先向店員
    乙○○出言稱「我要拿2,000 ，怎麼樣」，乙○○不明所以而反
    問甲○○欲取何物，甲○○即將所持空氣槍放置櫃臺檯面，再次
    向乙○○恫稱欲拿取現金新臺幣（下同）2,000 元，乙○○雖向
    甲○○表示「沒辦法」，然甲○○旋即舉起上開空氣槍指向乙○○
    ，並喝令乙○○打開收銀機且「拿2,000 來」，以此表彰若乙
    ○○不從指示使其取得現金，其將開槍加害乙○○生命、身體安
    全之言語行為脅迫乙○○，至使乙○○因恐遭甲○○以上述槍枝開
    槍傷及生命，心生畏懼而不能抗拒，依甲○○之指示打開收銀
    機，並取出2 張千元大鈔交付甲○○，甲○○強取2,000 元得手
    後，旋即步出全家福壽門市大門。嗣經乙○○報警處理，員警
    據報到場後，甲○○於於上開攜帶兇器強盜之犯行，未被有偵
    查犯罪職務之機關或公務員發覺其為犯罪人前，即主動向到
    場之桃園市政府警察局四維分局員警黃頡承表明其係員警正
    在尋緝之上開強盜犯嫌而自首犯罪，嗣並接受裁判，而為警
    查悉上情，並扣得扣得上開空氣槍1 枝及塑膠子彈1 顆。
二、案經乙○○訴由桃園市政府警察局八德分局報告臺灣桃園地方
    檢察署檢察官偵查起訴。
    理  由
甲、證據能力部分
一、按被告以外之人於審判外之言詞或書面陳述，除法律有規定
    者外，不得作為證據。惟被告以外之人於審判外之陳述，經
    當事人於審判程序同意作為證據，法院審酌該言詞陳述或書
    面陳述作成時之情況，認為適當者，亦得為證據。當事人、
    代理人或辯護人於法院調查證據時，知有第159 條第1 項不
    得為證據之情形，而未於言詞辯論終結前聲明異議者，視為
    有前項之同意，刑事訴訟法第159 條第1 項、第159 條之5
    第1 項、第2 項分別定有明文。查本案據以嚴格證明被告犯
    罪事實有無之屬傳聞證據之證據能力，檢察官、被告及其辯
    護人於本院準備程序中表示同意有證據能力，且於本案言詞
    辯論終結前均未聲明異議，本院審酌各該證據查無有何違反
    法定程序取得之情形，亦無顯有不可信與不得作為證據之情
    ，因認以之為證據，核屬適當，故認均有證據能力。
二、本件認定事實所引用之下述書證、物證等證據，檢察官、被
    告及其辯護人均未主張排除其證據能力，且迄於本院言詞辯
    論終結前均未表示異議，本院審酌前開證據並無證據證明係
    公務員違背法定程序所取得，「文書證據」部分亦無刑事訴
    訟法第159 條之4 之顯有不可信之情況與不得作為證據之情
    形，且均與本案具關連性，是本件認定事實所引用之上開證
    據，均認有證據能力。
乙、認定犯罪事實之依據及理由
一、訊據被告甲○○固坦承確有於事實欄一所示時、地，持本案空
    氣槍以如事實欄一所示方式，令告訴人乙○○將全家福壽門市
    所有之現金2,000 元交付其收受，惟否認有何攜帶兇器強盜
    之犯行，辯稱：我的出發點不是要搶劫，我那時精神狀況不
    是很好，加上我失業，三餐顧不好，才會想要進去吃牢飯，
    而且也是我叫店員報警的云云；其辯護人為其辯護以：被告
    當時可能是因為與女性友人在全家福壽門市店外吵架而故意
    鬧事，女性友人見狀離開後，被告作戲也無人看，故隨後即
    返還向乙○○索討之2,000 元，足認被告甲○○取得上開2,000 
    元並無為自己不法所有之意圖，至多僅構成強制罪、恐嚇危
    害安全罪云云。經查：
（一）事實欄一所示犯罪事實，除被告甲○○取得2,000 元現金是
      否基於為自己不法所有意圖之主觀犯意外，業據被告甲○○
      於警詢以迄本院審理中坦承在卷，核與證人乙○○於警詢直
      至本院審理中證述情節相符。又被告甲○○與證人乙○○所述
      事實欄一所示案發經過，核與本院於110 年9月1 日準備
      程序當庭勘驗之全家福壽門市案發當日監視錄影畫面（共
      兩份檔案，分別拍攝門市店內畫面及店門口騎樓畫面、其
      一）所攝事發經過情形相符，此有本院110 年9 月1 日準
      備程序筆錄所載勘驗結果在卷可稽，此外並有刑案現場照
      片19張附卷可參及扣案空氣槍1 枝及塑膠子彈1 顆扣案足
      憑，是此部分事實，首堪認定。
（二）另按刑法第321 條第1 項第3 款所稱之兇器，其種類並無
      限制，凡客觀上足對人之生命、身體、安全構成威脅，具
      有危險性之兇器均屬之，且祇須行竊時攜帶此種具有危險
      性之兇器為已足，並不以攜帶之初有行兇之意圖為必要。
      又刑事法加重要件中所稱兇器，乃泛指得供為殺、傷人之
      生命、身體之一切器物而言，具有殺傷力之槍枝，為兇器
      ，斯不待言，不具有殺傷力之槍枝，倘依其材質，足資為
      施暴、毆人、行兇之器具，仍該當兇器之概念（最高法院
      92年度臺上字第1332號刑事判決意旨、臺灣高等法院106
      年度上訴字第1365號刑事判決意旨參照）。查被告甲○○於
      事實欄一所示時、地所持空氣槍1 枝（槍枝管制編號：桃
      鑑0000000000號，含塑膠子彈1 顆），經送桃園市政府警
      察局鑑定，其鑑定結果為氣體動力式槍枝，以小型二氧化
      碳高壓鋼瓶內氣體做為發射動力，經以金屬彈丸測試3次
      ，其中彈丸最大發射速度為40.3公尺／秒，計算其動能為3
      .31焦耳，換算其單位面積動能為4.22焦耳／平方公分等情
      ，此有桃園市政府警察局108 年7 月9 日桃警鑑字第1080
      047097號槍彈鑑定書在卷可佐（見偵卷第129 至132頁）
      ，而未經認定具有殺傷力。惟該空氣槍為金屬材質、質地
      堅硬，此有桃園市政府警察局槍枝初步檢視報告表及所附
      槍枝外觀照片在卷可參，依其材質，如持以毆擊，客觀上
      仍足以對人之生命、身體、安全構成威脅，具有危險性，
      而足資為施暴、毆人、行兇之器具，核屬刑法第321條第1
       項第3 款所稱兇器無訛，亦堪認定。
（三）又所謂「強暴」，係謂直接或間接對於人之身體施以暴力
      ，以壓制被害人之抗拒之狀態而言；「脅迫」則係指行為
      人以威嚇加之於被害人，使其精神上萌生恐懼之心理，以
      達到至使不能抗拒之程度（最高法院95年度台上字第4801
      號、98年度台上字第2391號判決意旨參照）。而強盜罪所
      施用之強暴、脅迫手段，祗須足以壓抑被害人之抗拒，使
      其喪失意思自由為已足，縱令被害人無實際抗拒行為，仍
      於強盜罪之成立，不生影響（最高法院91年度台上字第73
      81號判決意旨參照）。至於是否不能抗拒，又應以通常人
      之心理狀態為準；如行為人所實施之不法手段足以抑制通
      常人之抗拒，使之喪失自由意思，即與之意義相當（最高
      法院96年台上字第4409號判決意旨參照）。經查，依上開
      槍枝照片所示，被告甲○○所持本案空氣槍之外觀，與具殺
      傷力之空氣槍並無二致。依社會通念，一般人遭乍難辨明
      有無殺傷力之槍枝指向之際，原會因恐其係確具殺傷力之
      槍枝，憂心一旦開槍將遭危及生命、身體安全而心生畏懼
      ，至使其抗拒之意思自由遭壓制而不能抗拒。況證人即告
      訴人乙○○於警詢中亦證稱：「（問：你遭歹徒持槍恐嚇是
      否心生畏懼害怕？是否因此才將財物自己交付？）我很害
      怕無法抗拒。我認為我不將財物交付給他，我會有生命危
      險。」、於檢察官訊問時證稱偵訊中證稱：「甲○○進入超
      商，這時候我還沒有注意到他手上有黑色短槍，他就跟我
      說『2,000 』，我當時以為他要取件，結果他就說『我要2,0
      00 元』，就把黑色短槍放在桌上，這時候甲○○就說他要2,
      000 元，我就跟他說你自己進來收銀台拿，我當時已經嚇
      到了，我不知道是真槍還是假槍，我看到槍就害怕了，然
      後甲○○就直接把黑色短槍舉起，指向我，對著我說『直接
      給我現金2,000 元，快一點』，我隨即將收銀台內的2,000
       元交給甲○○。甲○○拿完錢之後就走出店外。」、「（問
      ：當時甲○○手上持上開黑色短槍指向你，並命你交付2,00
      0 元，你有沒有辦法抗拒？）我無法抗拒，而且我當時很
      害怕。（問：當下你知道黑色短槍為真槍還是假槍？）我
      不知道，我不確定是不是真槍，但我非常害怕。」、「（
      問：你當時是否認為你如果沒有把2,000 元交給甲○○，你
      會有生命危險？）對。」、於本院審理中證稱：「（辯護
      人問：為什麼？因為你覺得怎麼樣所以拿錢給被告？）因
      為他把槍放在桌子上，我覺得我不拿的話可能會開槍，因
      為我不曉得那是真的還是假的。」、「我是想不拿給他，
      可是他已經把槍拿出來，我就覺得我不給他，我們兩個（
      指乙○○及現場另一便利商店同事）可能都會有危險。」、
      「（檢察官問：你本來是跟被告說，請他過來拿，後來為
      什麼你決定拿給他？）因為他已經拿槍指著我了，所以我
      怕他開槍。」等語在卷，而就其於事實欄一所示時、地遭
      被告甲○○持本案空氣槍指向其，其當下未能區別該槍枝之
      真假，然其因畏懼倘未依指示將現金交付被告甲○○，將遭
      甲○○開槍而危及生命，故無從反抗而將全家福壽門市櫃臺
      收銀機內之2,000 元取交甲○○一節證述明確。基此，益徵
      被告甲○○於事實欄一所示時、地，持上述金屬材質、質地
      堅硬，外觀與具殺傷力之槍枝並無二致之本案空氣槍指向
      乙○○，以此一表彰若乙○○不從指示，其將開槍加害乙○○生
      命、身體安全之言語行為脅迫乙○○交付現金2,000 元之舉
      ，已至使乙○○心生畏懼而壓抑乙○○之抗拒。是被告甲○○於
      事實欄一所示時、地，確係以上述持槍脅迫手段至使乙○○
      不能抗拒，而使乙○○將全家福壽門市櫃臺收銀機內之2,00
      0 元交付甲○○之事實，堪以認定。
（四）至被告甲○○固以前詞置辯，惟查，證人乙○○於檢察官訊問
      時曾證稱：「（問：你何時報警？）甲○○在跟我拿完2,00
      0 元出去時，我就跟我剛剛說的那一位店員說趕快報警。
      」等語在卷（見偵卷第153 至155 頁），而就其在被告甲
      ○○得手2,000 元並步出店門後，旋即主動要求另一名店員
      報警一節證述在卷，而未曾提及有何受被告甲○○之要求報
      警之事。另經本院於110 年9 月1 日準備程序當庭勘驗之
      全家福壽門市案發當日監視錄影畫面（門市店內畫面）所
      攝事發經過情形，被告甲○○持本案空氣槍脅迫告訴人乙○○
      交付現金2,000 元得手後，即持該2,00 0元離開全家福壽
      門市，此時店內某一男性店員與告訴人乙○○即先後撥打電
      話報警，乙○○並向通話對象表示「他威脅我們」、「他拿
      槍對我們，威脅我們」、「然後他拿走2000元」，而被告
      甲○○斯時則在店門口徘徊，嗣被告甲○○自店外向店內走入
      ，並向店內出言質問「誰報警的」，而乙○○則持續以手機
      通話，被告甲○○見狀，隨即出言向乙○○出言稱「幹你娘、
      臭俗辣」，嗣將得手之2,000 元丟在櫃臺後往店外走去，
      然告訴人乙○○仍持續以手機通話，被告甲○○即再次走入店
      內，並稱「我在這邊等妳阿！誰在報警！」，此有本院11
      0 年9 月1 日準備程序筆錄所載勘驗結果在卷可參。是依
      上開勘驗結果所示，告訴人乙○○係於遭被告甲○○持槍脅迫
      交出2,000 元後，旋與店內另一男性店員分別主動撥打電
      話報警，而被告甲○○則全程未曾有任何要求、請託乙○○報
      警之言語動作，至為明確。況且，被告甲○○於目睹乙○○與
      男性店員持手機通話後，甚且出言質問「誰報警的」，且
      對撥打報警電話之乙○○以「幹你娘、臭俗辣」等語辱罵，
      隨後更在店內出言「我在這邊等妳阿！誰在報警！」而再
      次質問究係何人通知警方，惟倘被告甲○○於事實欄一所示
      時、地持本案空氣槍脅迫乙○○交付2,000 元之舉，確係意
      在以此方式促使乙○○報警將之逮獲，俾利其可「吃牢飯」
      以解決困頓生活，則其殷切期待乙○○或在場店員報警處理
      ，猶恐未及，乙○○主動報警之舉，更當正中下懷，則被告
      甲○○豈有非僅並未主動開口要求在場店員報警、亦未欣喜
      乙○○及另一男性店員之報警作為，反出言質問「誰報警」
      ，甚且對撥打報警電話之乙○○出言辱罵之理，是倘非被告
      甲○○原無任何欲藉此持槍強取現金之舉以便可「吃牢飯」
      之圖，故不滿乙○○及在場店員竟報警曝光其犯行，殊難想
      像何以致此。基此，益徵被告甲○○所辯其於事實欄一所示
      時、地持槍強取現金之作為，並非意在圖該2,000 元不法
      之所有，而係其因失業、經濟困頓，欲藉此要求全家福壽
      門市店員報警以自陷囹圄之手段云云，顯均係臨訟杜撰卸
      責之詞，殊無足採。
（五）至被告甲○○之辯護人固為被告甲○○提出辯護意旨如上，而
      證人乙○○於檢察官訊問時，亦就案發當日被告甲○○曾在全
      家福壽門市店外與某女子吵架一節證述在卷，而經本院於
      110 年9 月1 日準備程序當庭勘驗之全家福壽門市案發當
      日監視錄影畫面所攝事發經過情形，被告甲○○確曾與某女
      性（下稱A 女）在全家福壽門市店外交談，A女更與被告
      甲○○一同進入店內，並表示「我在等你啊」，然A 女嗣見
      被告甲○○取出本案空氣槍放置於櫃臺，並出言向乙○○恫稱
      欲拿取2,000 元後，旋即轉頭離開全家福壽門市並搭乘某
      不詳黑色轎車離去，被告甲○○取得乙○○交付之2,000 元得
      手，並持該現金至店外遍尋A 女不著後，即進入店內將得
      手之2,000 元放置於櫃檯，此有本院110 年9 月1 日準備
      程序筆錄所載勘驗結果在卷可參，而堪認辯護人所辯被告
      甲○○於事實欄一所示時、地持槍向強取乙○○2,000 元之舉
      ，起因係因被告甲○○與A 女有所爭執一節，固當屬實。惟
      查，被告甲○○於事實欄一所示時、地持槍強取現金2,000 
      元，無論係為供己花用，抑或作為其向該名女性友人爭執
      鬧事之工具，其目的均在使本身置於該2,000 元現金所有
      人之地位，而得任意支配該現金之使用方式及用途，是其
      將本身作為該不法取得之2, 000元現金所有者之舉，顯已
      具為己不法所有之意圖，至屬昭然，縱其嗣因認該筆現金
      已失其原先計畫之用途，而將之擲回告訴人乙○○，仍無解
      於其不法所有意圖之存在。是以，被告甲○○於事實欄一所
      示時、地，持槍脅迫乙○○至其不能抗拒而交付2,000 元現
      金之舉，既係基於為自己不法所有之意圖而為，且已將之
      置於一己實力支配之下並攜出店外而得手，所為自己刑法
      第330 條第1 項、第321 條第1 項第3 款攜帶兇器強盜罪
      之構成要件，堪足認定。是辯護人前揭所辯，尚難認有據
      ，要無足採。
二、綜上所述，本案事證明確，被告甲○○犯行洵堪認定，應予依
    法論罪科刑。
三、核被告甲○○所為，係犯刑法第330 條第1 項、第321 條第1 
    項第3 款攜帶兇器強盜罪。被告甲○○前於100 年間因妨害性
    自主、竊盜、妨害自由、恐嚇取財、違反毒品危害防制條例
    等案件，經本院以100 年度侵訴字第40號判決分別判處有期
    徒刑3 年10月、3 年6 月、10月、4 月、4 月、4 月（共3 
    罪）、5 月（共2 罪），應執行刑有期徒刑8 年確定，於10
    7 年8 月30日縮短刑期假釋出監，於108 年5 月25日縮刑期
    滿，假釋未經撤銷，未執行之刑以已執行論而執行完畢，此
    有臺灣高等法院被告前案紀錄表1 份在卷足參，被告於前案
    有期徒刑執行完畢後，5 年內故意再犯本件有期徒刑以上之
    罪，固為累犯，惟循司法院釋字第775 號解釋所揭示「應秉
    個案情節裁量是否加重最低本刑，俾免人身自由遭受過苛侵
    害」之旨，認被告所犯構成累犯之前案罪名與所犯本案攜帶
    兇器強盜案件，罪質不同，依其情節，認倘以被告於本案犯
    罪前5 年內曾因犯妨害性自主、竊盜、妨害自由、恐嚇取財
    、違反毒品危害防制條例等案件經執行完畢為由，加重本次
    所犯攜帶兇器強盜罪之刑，容有過苛之虞，爰不予加重其刑
    。另證人即本案查獲員警黃頡承於本院審理中證稱：「我當
    時在外面找，突然背後就有一個人（即被告）跟我說『你找
    我』，他突然就大喊，在我後面喊，然後我就轉過去，其實
    我有點嚇到，因為報案是持槍的犯嫌，然後我就跑過去看他
    ，被告當時穿著一件衣服然後有口袋，我記得是他的左邊上
    衣口袋放了一把槍，我見狀就立刻將他壓制，並確認那一把
    扣案的空氣槍。」、「（問：報案內容是否有講到涉嫌人的
    衣著或名字，或是有什麼特徵？）都不知道，報案內容大約
    只稱有人持槍搶劫。」、「我當時在外面找，突然背後就有
    一個人（即被告甲○○）跟我說『你找我』，他突然就大喊，在
    我後面喊，然後我就轉過去。」等語在卷，而就其於事實欄
    一所示時、地據報抵達案發現場時，並不知悉犯罪行為人為
    何人，其係在被告甲○○主動在其身後大喊「你找我」，其回
    頭驚見被告甲○○上衣口袋放有槍枝1 支，始查知被告甲○○為
    本案攜帶兇器強盜犯行之行為人一節證述明確。是被告甲○○
    於其攜帶兇器強盜犯行尚未為有偵查犯罪職務之機關或公務
    員發覺前，即主動向員警表示其為員警所巡緝之事實欄一所
    示犯罪之行為人，自首而接受裁判，爰依刑法第62條前段之
    規定，減輕其刑。另按刑法第59條規定犯罪之情狀可憫恕者
    ，得酌量減輕其刑，其所謂「犯罪之情狀」，與同法第57條
    規定科刑時應審酌之一切情狀，並非有截然不同之領域，於
    裁判上酌減其刑時，應就犯罪一切情狀，予以全盤考量，審
    酌其犯罪有無可憫恕之事由，即有無特殊之原因與環境，在
    客觀上足以引起一般同情，以及宣告法定低度刑，是否猶嫌
    過重等等，以為判斷，最高法院51年台上字第899 號判例、
    70年度第6 次刑事庭會議決議、95年度台上字第6157號判決
    意旨可資參照。經查，被告甲○○於事實欄一所示時、地，無
    視他人生命、身體安危及財產法益，恣意攜帶兇器強盜全家
    福壽門市店員乙○○，其犯罪目的、行為手段及所生危害依一
    般社會客觀評價，均難認有何足以引起一般人同情而堪予憫
    恕之情，而依卷附衛生福利部桃園療養院診療記錄所載，被
    告甲○○固曾患有雙向情緒障礙症等精神疾病（見本院卷三第
    47至49頁），然證人即本案查獲員警黃頡承於本院審理中證
    稱：「（問：你在製作筆錄的時候，被告的精神狀態是怎麼
    樣？）我認為他回答問題是一切正常，因為他還會對一些問
    題去做有利他的事項回覆。」等語在卷，而就被告甲○○於為
    警查獲後，猶能在警詢過程中與員警正常對答並提出有利於
    己之辯解一情證述明確，是原難認被告甲○○所罹精神疾病曾
    影響其於本件案發期間之行止作為，且本案亦無任何積極證
    據足認被告甲○○所犯事實欄一所示犯行係受其所罹精神疾病
    之影響，致其犯罪有何情輕法重或情堪憫恕之情，況被告甲
    ○○所犯本案攜帶兇器強盜犯行，業經依刑法第62條前段之規
    定減輕其刑，故亦無縱依法科以法定最輕本刑，仍情輕法重
    過苛之憾，是被告甲○○所犯本案犯行，無由適用刑法第59條
    之規定酌減其刑，附此敘明。爰審酌被告甲○○於事實欄一所
    示時、地，為取得現金供己任意支配，竟即無視他人生命、
    身體安危及財產法益，於光天化日之下，在屬公眾場所之全
    家福壽門市，恣意持本案空氣槍脅迫店員乙○○交付現金，嚴
    重破壞社會治安，目無法紀、惡性重大，且犯後屢次設詞飾
    卸、否認犯行，毫無悛悔之意，犯後態度非佳，要難因其強
    盜款項僅為現金2,000 元即率予輕縱，另兼衡被告甲○○本案
    攜帶兇器強盜所得業經告訴人乙○○領回，此有贓物認領保管
    單1 份在卷可稽，及被告甲○○於本院審理中自承國中畢業之
    智識程度，暨其罹有雙向情緒障礙症等精神疾病，案發時無
    業而現從事輕鋼架工作之生活情況等一切情狀，量處如主文
    所示之刑。
四、沒收部分：
（一）扣案之本案空氣槍1 枝（槍枝管制編號：桃鑑0000000000
      號）及塑膠子彈1 顆，均為被告甲○○所有，供其於事實欄
      一所示時、地攜帶以犯強盜犯行所用之物，業據被告甲○○
      警詢中供承在卷（見偵卷第10至16頁），核屬被告甲○○所
      有供其犯本案攜帶兇器強盜犯行所用之物，爰依刑法第38
      條第2 項之規定，均諭知沒收。又上開物品既經扣案，即
      無所謂「全部或一部不能沒收或不宜執行沒收」之問題，
      自毋依刑法第38條第4 項贅知「追徵其價額」之必要，附
      此敘明。
（二）至被告甲○○於事實欄一所示時、地犯攜帶兇器強盜犯行之
      犯罪所得現金2,000 元，業於案發後返還告訴人乙○○，迭
      如前述，依刑法第38條之1 第5 項之規定，自不予宣告沒
      收。
據上論斷，應依刑事訴訟法第299條第1項前段，判決如主文。
本案經檢察官施韋銘到庭執行職務，檢察官丙○○提起公訴。
中　　華　　民　　國　　110　　年　　11　　月　　26　 日
                  刑事第十六庭審判長法　官　游紅桃
                                    法  官  鄧瑋琪
                                    法  官  林蕙芳
以上正本證明與原本無異。
如不服本判決應於收受判決後20日內向本院提出上訴書狀，並應
敘述具體理由。其未敘述上訴理由者，應於上訴期間屆滿後20日
內向本院補提理由書(均須按他造當事人之人數附繕本)「切勿逕
送上級法院」。
                                    書記官　陳忠順
中　　華　　民　　國　 110　　年　　12　　月　　3 　　日
附錄本案論罪科刑法條：
中華民國刑法第321條
犯前條第 1 項、第 2 項之罪而有下列情形之一者，處 6 月以
上 5 年以下有期徒刑，得併科 50 萬元以下罰金：
一、侵入住宅或有人居住之建築物、船艦或隱匿其內而犯之。
二、毀越門窗、牆垣或其他安全設備而犯之。
三、攜帶兇器而犯之。
四、結夥三人以上而犯之。
五、乘火災、水災或其他災害之際而犯之。
六、在車站、港埠、航空站或其他供水、陸、空公眾運輸之舟、
    車、航空機內而犯之。
前項之未遂犯罰之。
中華民國刑法第330條
（加重強盜罪）
犯強盜罪而有第 321 條第 1 項各款情形之一者，處 7 年以上
有期徒刑。
前項之未遂犯罰之。
附表：

編號               扣案物名稱  1 扣案之本案空氣槍1 枝（槍枝管制編號：桃鑑0000000000號）及塑膠子彈1 顆